Thales Marques Violakis

https://thalesviolakis.com contato@thalesviolakis.com São Paulo – Brasil

Profile

Empresário, Desenvolvedor de Software, atua com consultoria para empresas. Desenvolve de forma independente, soluções baseadas em software livre, ajudando no desenvolvimento e implantação dessas soluções, como também dialoga para transformar necessidades em soluções eficientes. Passou por experiências em grandes marcas utilizando linguagem base em HTML5, Actionscript 2 e Actionscript 3, CSS e hoje atua com tecnologias baseadas em PHP, MySQL, CSS3 e HTML5. Passou por implantações de lojas virtuais e portais utilizando Wordpress e Magento.

Experiência

EUROGRÉCIA VIAGENS — 2015-PRESENT

A Eurogrécia é uma agência especializada em Pacotes para Grécia com mais de 10 anos de casa e 30 anos de experiências em viagens ao mediterrâneo.

- Reformulação do portal da empresa, gerador principal de leads, obtendo como consequência aumento expressivo de Leads orgânicos via Google.
- Otimização de fluxo de caixa e investimentos
- Atendimento Corporativo, Viagens Corporativas e Captação de Novas Contas.
- Vendas de Pacotes de Viagens Internacionais e Nacionais, Passagens Aéreas.
- Sucessão de empresa.

ÁS FORMATURAS, EMPRESA DE EVENTOS — 07/2014-09/2014

A ÁS Formaturas atualmente é uma empresa focada na realização de eventos de formaturas. Fundada em 2004 por ex-integrantes da comissão de formatura da FGV, já chegou a faturar até R\$ 2 milhões por evento.

- Implantação e customizações do site institucional
- Operações com SSH e MySQL

Y2 STUDIO, PRODUTORA DIGITAL -08/2011-09/2013

A Y2Studio é uma empresa especializada em soluções para a Internet. Com foco na construção de sites e lojas virtuais, oferece ferramentas inovadoras e atendimento personalizado que proporcionam resultados concretos. Atua no mercado desde 2002, atendendo empresas de todos os portes e segmentos.

- Implantações de mais de 10 lojas virtuais com Magento Community 1.5.x à 1.6.X
- Customizações na parte front-end das lojas virtuais.
- Desenvolvimento de inúmeros sites e portais corporativos com Joomla.

DIRETTA, AGÊNCIA DE PUBLICIDADE — 08/2010-05/2011

Com 20 anos de experiência, nesta empresa passou clientes como Heineken, Wickbold, Restaurante Kinoshita, Kaiser entre outros. Especialista no posicionamento de empresas, marcas e produtos no mundo digital, atua com pequenas e grandes empresas.

- Desenvolvimento de HTML para disparos de diversos e-mails marketing.
- Responsável pela programação e animação do Site da Corello.
- Animações e manutenções em Actionscript para outras como: Kaiser, Hilton Morumbi, Heineken, Wickbold, Lita Mortari, Popup Store, Restaurante Kinoshita, Café Girondino, Bavária entre outros.

SAVOIR TECNOLOGIA, Empresa de Tecnologia — 08/2010-05/2011

A Savoir Tecnologia é uma empresa de tecnologia especializada em desenvolvimento de software de alta performance.

- Treinamentos em: cross-browser, programação otimizada, código limpo, e-mail-marketing, Actionscript 2, Actionscript 3, php, html e css.
- Desenvolvimento de front-end para Hotsites e Portais, e-mail marketing, aplicações voltadas para web, como galeria de imagens e cadastro de banco de mailings.
- Manutenções em banco de dados SOL/MY5QL.
- Trabalhos para empresas e marcas como: Oi FM, Clight, GP Investments, C&A entre outras marcas.

Educação

Faculdade Impacta Tecnologia (FIT), São Paulo — Software analysis and development, Cursando 01/2022

Universidade Paulista (UNIP), São Paulo — Criação e Produção Gráfica Digital, Graduado 2019 – 2011

Fiap School, São Paulo — Técnico em Processamento de Dados, Graduado 2004 – 2006

Certificados

Caelum: Java e Orientação a Objetos 10/2012 40 horas

4Linux: Linux Fundamentais 06/2021 20 horas

Udemy: Wordpress para DEVs: Criação de temas do zero 06/2021 2 horas Digital Innovation one: Introdução ao Git e ao Github 06/2021 2 horas

Referências

Linkedin: br.linkedin.com/in/thalesviolakis

Github: github.com/thalesviolakis

Website: thalesviolakis.com